# 长期股权投资核算的一个问题

提问人：rainy418 时间：2011-10-20 16:40:44
如果A公司和B公司共同设立一个股份有限公司-甲公司，注册资本 200 万，B认缴并实缴了 100 万，A公司认购了 100 万股，但是分期缴纳，本期只缴纳了20%， 1 、那么A公司的分录怎样做？ Dr 长期股权投资 100 CR 银行存款 20 其它应付款 80 还是应该DR 长期股权投资 20 CR 银行存款 20 2、甲公司如何做账 DR 银行存款 120 其他应收款 80 CR 股本 200 还是 DR 银行存款 120 CR 股本 120

回答人：chenyiwei
双方都按照实际缴付的出资额入帐，不确认应收或应付。

提问人：rainy418 时间：2011-10-21 14:11:58
公司法规定是可以分期出资的，同时，法律上来说按照认购的股份就是持有的公司股权，可以据以进行投票并分取利润。如果不反应到账面上，岂不是和经济实质不符？

回答人：chenyiwei
公司法规定的表决权和利润分享权默认都是按照实缴资本比例，而不是认缴资本比例。